【裁判字號】    98,審易,524
【裁判日期】    981113
【裁判案由】    竊盜
【裁判全文】
臺灣新竹地方法院刑事判決             98年度審易字第524號
公  訴  人  臺灣新竹地方法院檢察署檢察官
被      告  丙○○
上列被告因竊盜案件，經檢察官提起公訴（98年度偵字第5926號
），本院依簡式審判程序判決如下：
    主  文
丙○○犯毀越安全設備竊盜罪，累犯，處有期徒刑柒月。又犯踰
越牆垣竊盜罪，累犯，處有期徒刑拾月。應執行有期徒刑壹年壹
月。
    事實及理由
壹、構成犯罪事實：
一、丙○○見甲○○所開設、位於新竹縣新埔鎮○○路○○道農
    產品店無人看守，認有機可趁，出於為自己不法所有目的的
    犯罪意思，於民國97年9 月14日上午6 時許，以徒手之方式
    將側門鐵皮破壞，毀壞屬安全設備之鐵皮後，由鐵皮間之縫
    隙伸手進入屋內將門鎖打開後啟門入內，而侵入上開農產品
    店，竊取甲○○所有卡拉OK主機1 台、煙（長壽、七星、大
    衛牌香菸）、酒（高梁酒、米酒）得手。嗣後甲○○發覺遭
    竊，報警處理，為警在現場發現一已開封之舒跑易開罐1 罐
    ，經在該舒跑易開罐上採集檢體送比對結果，與丙○○DNA-
    STR 型別相符，而循線查悉上情。
二、丙○○見乙○○所開設、位於新竹縣新埔鎮○○路365 號資
    源回收場無人看守，認有機可趁，於97年9 月30日某時許，
    出於為自己不法所有目的的犯罪意思，從該址後方攀爬翻越
    圍牆侵入該資源回收場，竊取乙○○所有堆高機1 台、監視
    器電腦主機1 台、筆記型電腦2 台、液晶電視1 台得手。經
    乙○○報警處理，員警在該資源回收場貨櫃屋內最內側房間
    裡，發現已開封之可口可樂保特瓶1 瓶，經在該保特瓶上採
    集檢體送比對結果，與丙○○DNA-STR 型別相符，而循線查
    悉上情。
貳、認定犯罪事實所根據的證據及理由：
一、被告丙○○於警局詢問時、檢察官偵查中之供述，及本院準
    備程序、簡式審判程序訊問時之自白。
二、證人即被害人張秀慧於警詢時之證述。
三、證人即被害人乙○○於警詢時及偵查中之證述。
四、內政部警政署刑事局98年6 月16日刑醫字第0980082734號鑑
    驗書、新竹縣政府警察局刑事案件證物採驗紀錄表2 份在卷
    可查。
五、採證照片32幀、新竹縣新埔鎮○○路365 號資源回收場與貨
    櫃屋平面圖2 份附卷可證。
、論罪科刑的理由：
一、論罪：
（一）按鐵皮屋以鐵皮浪板作成之牆壁，本係為隔間防閑而設，
      屬於安全設備之一種，究與牆垣係用土磚砌成之性質有間
      （最高法院85年度台上字第5288號判決意旨可資參照）。
      查被告破壞鐵皮後，以手伸進鐵皮間之縫隙將大門開啟，
      進入屋內竊取上開財物，讓鐵皮失去防閑功能，應該當毀
      越安全設備之加重竊盜犯行。
（二）核被告丙○○於構成犯罪事實欄一所為，係犯刑法第321
      條第1 項第2 款之毀越安全設備竊盜罪；於構成犯罪事實
      欄二所為，係犯刑法第321 條第1 項第2 款之踰越牆垣竊
      盜罪。
（三）被告於97年9 月30日所為之加重竊盜犯行，原起訴書犯罪
      事實欄雖記載「破壞大門門鎖後，侵入該資源回收場」，
      惟被告於本院簡式審判程序訊問時供稱：「我是從後面圍
      牆的水塔鐵皮那邊爬進去，因為大門前面都是監視器一堆
      ，不太可能從那邊進去」等語，已表明並非破壞大門門鎖
      後侵入該資源回收場，而係踰越圍牆後進入行竊。因只有
      被害人乙○○指述大門鎖頭被剪壞，採證照片亦無法證明
      被告有破壞大門門鎖之行為，故尚無法證實被告有破壞大
      門門鎖之行為，惟被告既已坦承踰越圍牆入內行竊，即不
      影響被告加重竊盜犯行之認定，附此敘明。
（四）數罪併罰：被告所犯前開加重竊盜2 罪間，犯意各別、行
      為不同，應予以分別論罪，合併處罰之。
（五）累犯：被告丙○○前曾(1)於91年3 月間，因違反毒品危害
      防制條例案件，經本院於91年7 月5 日，以91年度易字第
      327 號判決，判處有期徒刑8 月，嗣於91年7 月29日確定
      。(2)又於91年3 月間，因竊盜案件，經本院於92年6 月13
      日，以91年度易字第481 號判決，判處有期徒刑8 月，嗣
      於92年7 月7 日確定。(3)又於91年4 月間，因竊盜案件，
      經本院於92年4 月18日，以91年度易字第614 號判決，判
      處有期徒刑1 年，嗣於92年5 月19日確定。(4)又於91年9
      月間，因違反毒品危害防制條例案件，經本院於92年5 月
      27日，以92年度訴字第234 號判決，就施用第一級毒品部
      分，判處有期徒刑7 月，就連續施用第二級毒品部分，判
      處有期徒刑8 月，並經定應執行刑為有期徒刑1 年2 月，
      嗣於92年6 月9 日確定。上開(1)、(2)案件之罪與(4)案件之
      施用第一級毒品罪，經本院以92年度聲字第801 號裁定，
      定應執行刑為有期徒刑1 年9 月確定；另(3)案件之罪與(4)
      案件之連續施用第二級毒品罪，經本院以92年度聲字第80
      0 號裁定，定應執行刑為有期徒刑1 年7 月確定。上開案
      件接續執行，於92年11月21日入監執行，並於96年1 月31
      日縮刑期滿執行完畢等情，有臺灣高等法院被告前案紀錄
      表及刑案資料查註紀錄表各1 份為證，其於5 年以內故意
      再犯本件有期徒刑以上之罪，為累犯，應依刑法第47條第
      1 項規定，加重其刑。
二、科刑：審酌被告素行非佳，不思以勞力賺取所需，以毀越安
    全設備、踰越牆垣之加重竊盜方式而竊取他人之財物，其所
    為顯不尊重他人財產權益，及竊盜所得財物之價值，以及被
    告犯後坦承犯行等一切情狀，就上開2 罪分別量處如主文所
    示之刑，並定其應執行之刑，以示懲儆。
肆、適用法律之依據：
一、程序法方面：刑事訴訟法第284 條之1 、第273 條之1 第1
    項、第299 條第1 項前段。
二、實體法方面：刑法第321 條第1 項第2 款、第47條第1 項、
    第51條第5 款，判決如主文。
本案經檢察官張嘉宏到庭執行職務。
中    華    民    國    98    年    11    月    13    日
                  刑事第九庭法  官  馮俊郎
以上正本證明與原本無異。
如不服本判決，應於判決送達後10日內向本院提出上訴書狀。上
訴書狀應敘述具體理由，未敘述上訴理由者，應於上訴期間屆滿
後20日內補提理由書狀於本院（均須按他造當事人之人數附繕本
）「切勿逕送上級法院」。
中    華    民    國    98    年    11    月    13    日
                            書記官  蕭汝芳
附錄本案論罪科刑實體法條全文：
刑法第321 條第1 項第2 款：
犯竊盜罪而有左列情形之一者，處6 月以上、5 年以下有期徒刑
：
二、毀越門扇、牆垣或其他安全設備而犯之者。
【刑法第320 條第1 項：意圖為自己或第三人不法之所有，而竊
取他人之動產者，為竊盜罪，處5 年以下有期徒刑、拘役或500
元以下罰金。】


司法院資訊處製作；財團法人民間司法改革基金會備份。
